【裁判字號】    89,上訴,2217
【裁判日期】    891003
【裁判案由】    偽造有價證券
【裁判全文】
臺灣高等法院臺中分院刑事判決                  八十九年度上訴字第二二一七號
    上  訴  人  臺灣苗栗地方法院檢察署檢察官
    被      告  甲○○
    被      告  丙○○
    共      同
    指定辯護人  本院公設辯護人  丁○○
右上訴人因被告等偽造有價證券案件，不服臺灣苗栗地方法院八十九年度訴字第二七
三號中華民國八十九年十月三日第一審判決（起訴案號：臺灣苗栗地方法院檢察署八
十九年度偵字第一六九號），提起上訴，本院判決如左：
      主  文
上訴駁回。
      事  實
一、甲○○於民國八十七年七月間，因遠房表叔乙○○欲向其調借新台幣（下同）二
    百萬元，乃央請其夫黃坤國出資借款，經黃坤國同意後，即由甲○○自銀行提領
    轉存入乙○○之銀行戶頭內，乙○○因此簽發票號七七四八二六號、面額二百萬
    元、發票日八十七年七月十三日、到期日八十七年十二月十三日之本票一紙，於
    八十七年七月十三日，在苗栗縣公館鄉○○村○○路八十號甲○○任職之國際鞋
    行內，交予甲○○收執，以為債務之擔保。詎乙○○借款後並未依約還款，黃坤
    國為追償債權，一再要求甲○○交付本票，惟甲○○已將該紙本票持向法院依法
    追索債權，不想交給黃坤國，又怕黃坤國到其上班之處所取鬧，丙○○知其為此
    困擾，表示願幫其解決問題，二人乃共同基於意圖供行使之用，而偽造有價證券
    之犯意聯絡，於八十七年底某日，在上揭國際鞋行內，甲○○將一紙票號二五八
    一七八號之空白本票交由丙○○在上面偽填發票日八十七年七月十三日、到期日
    八十七年十二月十三日、金額二百萬元，並偽造乙○○之署押，再由甲○○持往
    苗栗縣公館鄉○○村○鄰○○路○段乙○○躲債前之住處，在該處盜用乙○○之
    印章，將之加蓋於彼二人所共同偽造之該紙本票上面，嗣因黃坤國一再向甲○○
    要索本票，甲○○不得已，乃於八十八年初某日，在苗栗縣公館鄉○○路黃坤國
    住處，將上開偽造之本票一紙交予不知情之黃坤國，以資搪塞，黃坤國於八十八
    年十一月十二日凌晨，持該紙偽造之本票至苗栗縣公館鄉○○村○○路○段十號
    乙○○現住處向乙○○索債，乙○○始悉其情。
二、案經乙○○訴由苗栗縣警察局苗栗分局報請臺灣苗栗地方法院檢察署檢察官偵查
    起訴。
    理  由
一、右揭事實，業據被告甲○○、丙○○於警訊及偵審中均坦承不諱，並據告訴人乙○○於警訊及偵審中指訴不移，核與證人黃坤國於警訊及偵查中所證情節相符，
    復有前開偽造之本票影本附卷可稽，事證明確，被告等前揭犯行，堪以認定。
二、核被告甲○○、丙○○所為，係犯刑法第二百零一條第一項之意圖供行使之用而
    偽造有價證券罪。被告等二人，彼此有犯意聯絡及行為分擔，均為共同正犯。被
    告等偽造署押及盜用印章，均為偽造有價證券之部分行為，應為偽造有價證券行
    為所吸收，偽造後復持以行使，將之交付予黃坤國，其行使之輕度行為，為偽造
    之重度行為所吸收，均不另論罪。公訴人就被告等共同偽造署押及盜用印章部分
    ，雖漏未論及，於起訴事實中並將盜用印章部分誤載為偽蓋印章，惟關於被告等
    共同偽造署押及盜用印章部分，核與渠等共同偽造有價證券部分，屬實質上一罪
    ，原為起訴效力所及，本院自得併予審判；又被告等二人偽造上開本票，原即欲
    將之交給黃坤國以資搪塞，業據被告二人供陳在卷（偵查卷第二十七、二十八頁
    ），關於偽造本票後並持以行使部分，原即在渠等共同犯意聯絡之範圍內甚明，
    公訴人就被告等共同行使偽造有價證券部分，對被告丙○○未論以共犯，亦有所
    誤會。查被告等二人均無前科，有台灣高等法院檢察署刑案紀錄簡覆表在卷足憑
    告訴人乙○○對黃坤國拖欠二百萬元之債務未還，復據告訴人乙○○陳明屬實，
    被告等因黃坤國屢向甲○○索取告訴人乙○○所簽發之本票，乃共同偽造上開本
    票交付黃坤國用以搪塞，因一時失慮，致罹重典，衡其犯罪情狀，尚非無可憫恕
    ，縱處以法定最低度刑，猶嫌過重，爰予依法酌減其刑。復查被告等二人均未曾
    受有期徒刑以上刑之宣告，有臺灣苖栗地方法院檢察署刑案資料查註紀錄表附卷
    可稽，犯後均坦承犯行、深知悔悟，本院認渠等所受之宣告刑，以暫不執行為適
    當，爰併予宣告緩刑，以勵自新；上開偽造之本票，不問屬於犯人與否，均應予
    沒收。原審適用刑法第二十八條、第二百零一條第一項、第五十九條、第七十四
    條第一款、第二百零五條，分別對被告甲○○量處有期徒刑二年，併予宣告緩刑
    五年，對被告丙○○量處有期徒刑一年八月，併予宣告緩刑四年，就原判決附表
    所示偽造之本票，併依法宣告沒收，經核並無不合，量刑亦稱妥適，檢察官上訴
    意旨循告訴人之請求，略以原審對被告為緩刑之諭知，難謂適法等語，指摘原判
    決不當，非有理由，應予駁回。
三、據上論斷，應依刑事訴訟法第三百六十八條，判決如主文。
本案經檢察官陳舜銘到庭執行職務。
中      華      民      國      九十      年      一      月    十八    日
                                臺灣高等法院臺中分院刑事第十庭
                                      審判長法  官  林  照  明
                                            法  官  李  寶  堂
                                            法  官  蕭  廣  政
右正本證明與原本無異。
如不服本判決應於收受送達後十日內向本院提出上訴書狀，其未敘述上訴之理由者並
得於提起上訴後十日內向本院補提理由書（均須按他造當事人之人數附繕本）。
                                            書記官    錫  彬
中      華      民      國      九十      年      一      月    二十    日
                                                                        Ｃ


司法院資訊處製作；財團法人民間司法改革基金會備份。
